# 融资租赁固定资产账务处理

提问人：tpatw 时间：2014-09-23 16:44:27
融资租赁固定资产，在什么情况下可以不确认 “未确认融资费用”？谢谢。

回答人：chenyiwei
根据重要性原则，当金额较小、期限较短，长期应付款的折现值与本金的差异对财务报表整体而言的影响显著不重大时。